最高法院民事裁定
                                    111年度台抗字第778號
再 抗告 人  A01                               
訴訟代理人  余淑杏律師
            李政叡律師
上列再抗告人因與相對人A02間聲請假扣押事件，對於中華民國1
11年6月29日臺灣高等法院裁定（111 年度抗字第714號），提起
再抗告，本院裁定如下：
    主  文
再抗告駁回。
再抗告訴訟費用由再抗告人負擔。
    理  由
按對於抗告法院以抗告有理由而廢棄或變更原裁定之裁定，或
  以抗告無理由而駁回抗告之裁定再為抗告，僅得以其適用法規
  顯有錯誤為理由，此觀民事訴訟法第486條第4項規定甚明。所
  謂適用法規顯有錯誤，係指原法院就其取捨證據所確定之事實
  適用法規顯然不合於法律規定而言，不包括理由矛盾或認定事
  實不當之情形在內。
本件再抗告人以相對人向伊借款新臺幣（下同）1600萬元，並
  以第三人甲○○為連帶保證人及所擔任負責人之丙○○○有限公司
  簽發支票供擔保，詎支票屆期提示退票，借款迄未清償。又相
  對人對外借款1.6 億元以上，將公司遷移新址，並對甲○○提出
  業務侵占、背信等刑事告訴，而有隱匿財產之行為，日後恐有
  不能強制執行或甚難執行之虞，爰聲請就相對人之財產為假扣
  押，經臺灣臺北地方法院以111年度司裁全字第294號裁定，准
  再抗告人供擔保後，得在300 萬元範圍內對相對人之財產為假
  扣押，相對人聲明異議，經該院以111 年度全事聲字第35號（
  下稱35號）裁定駁回其異議，相對人不服，提起抗告。原法院
  以：再抗告人就相對人向其借款1600萬元及利息、違約金未清
  償等假扣押請求，已據提出營運計畫書、借貸合同、對話錄音
  光碟、譯文摘錄、匯款憑證、支票及退票理由單、受領利息紀
  錄、存摺交易明細及LINE對話紀錄等件為相當之釋明。惟再抗
  告人對相對人已瀕於無資力之事實，並未提出證明，而相對人
  既抗辯契約是由甲○○偽造公司大小章擅自簽立，兩造間並未成
  立借貸契約等情，則相對人對甲○○提起刑事告訴、遷移公司登
  記地址，均難認是隱匿財產行為，觀諸相對人法定代理人乙○○
  與甲○○LINE對話紀錄，所稱財務發生困難之公司是否為第三人
  丁○○○股份有限公司，並非無疑，退票為乙○○個人帳戶，難以
  乙○○退票紀錄認定相對人無資力，再抗告人就相對人瀕臨無資
  力、就財產有何不利之處分或隱匿財產，致不能執行或甚難執
  行等假扣押原因，不能釋明等詞，爰廢棄35號裁定，改裁定駁
  回再抗告人假扣押之聲請。經核並無適用法規顯有錯誤之情事
  。再抗告意旨雖以：伊已就相對人向甲○○提起刑事告訴，並明
  確拒絕承認借貸關係暨緊急遷址等假扣押原因，提出相關事證
  釋明云云，要屬指摘原法院認定已否釋明假扣押原因事實當否
  問題，均核與適用法規是否顯有錯誤無涉，依上說明，其再抗
  告自非合法。
據上論結，本件再抗告為不合法。依民事訴訟法第495條之1第2
  項、第481條、第444條第1項、第95條、第78條，裁定如主文
  。
中　　華　　民　　國　　111 　年　　10　　月　　12　　日
                      最高法院民事第六庭
                          審判長法官  魏　大　喨
                                法官  李　寶　堂
                                法官  林　玉　珮
                                法官  胡　宏　文
                                法官  高　榮　宏
本件正本證明與原本無異
                                      書  記  官
中　　華　　民　　國　　111 　年　　10　　月　　18　　日